【裁判字號】    90,易,1664
【裁判日期】    901129
【裁判案由】    竊盜
【裁判全文】
臺灣桃園地方法院刑事判決                          九十年度易字第一六六四號
    公  訴  人  臺灣桃園地方法院檢察署檢察官
    被      告  乙○○
    被      告  丁○○
右列被告因竊盜案件，經檢察官提起公訴（九十年度偵字第三六四三號）及移送併辦
（臺灣板橋地方法院檢察署九十年度偵字第一０四七一號），本院判決如左：
    主    文
乙○○結夥三人以上，攜帶兇器，毀越安全設備竊盜，累犯，處有期徒刑捌月。
丁○○被訴部分公訴不受理。
    事    實
一、乙○○曾於民國八十六年間，因竊盜等案件，經本院於八十六年九月二十五日判
    處有期徒刑五月確定，於八十七年四月四日執行完畢。詎其仍不知悔改，竟和丁○○及另二名姓名年籍不詳之成年男子，共同基於意圖為自己不法所有之犯意聯
    絡，於九十年一月二十四日上午八時許，四人結夥並攜帶客觀上足以為兇器使用
    乙○○所有之螺絲起子一把，至甲○○位於桃園縣蘆竹鄉坑子村十四鄰赤崎十之
    八號之住所，撬開房屋圍牆鐵門上之鎖頭後，由曾進興將房屋鐵窗撬開，由屋內
    開門，而毀越安全設備，四人即推由丁○○負責把風、乙○○手持前開螺絲起子
    竊取該屋外之挖土機、二名姓名年籍不詳之成年男子進入屋內竊取物品，嗣為人
    發覺，丁○○與另二名姓名年籍不詳之成年男子，將所竊取之ＳＯＮＹ二九吋電
    視機、國際牌錄放影機、音響（主機、擴大機、喇叭一組）、地標測量器一台、
    墨盤一台、收錄音機一組、財神木雕藝品一個、西洋劍藝品一組、電鋸一個及電
    鍋一個，搬上駕駛前來之未掛車牌小貨車上，逃離現場而得手，乙○○則獨自逃
    離現場。嗣於同日九時三十分許，為甲○○發覺報警，循線查獲乙○○，始查悉
    上情。
二、案經甲○○訴由桃園縣警察局大園分局報告臺灣桃園地方法院檢察署檢察官偵查
    起訴及臺灣板橋地方法院檢察署移送併案審理。
    理    由
壹、有罪部分（被告乙○○部分）：
一、訊據被告乙○○對於右述共同竊盜之犯罪事實坦承不諱，核與被害人甲○○指訴
    之情節相符，此外復有相片二十四張附卷可稽，是本件被告事證明確，犯行洵堪
    認定。
二、核被告乙○○所為，係犯刑法第三百二十一條第一項第四款、第三款及第二款結
    夥三人以上攜帶兇器毀越安全設備之加重竊盜罪。又臺灣板橋地方法院檢察署九
    十年度偵字第一０四七一號移送併辦意旨，被告於九十年一月二十四日竊盜部分
    與本件為同一事實，本院自應併予審理論究，附此敘明。再者，被告乙○○曾於
    八十六年間，因竊盜等案件，經本院於八十六年九月二十五日判處有期徒刑五月
    確定，於八十七年四月四日執行完畢，此有台灣桃園地方法院檢察署刑案資料查
    註紀錄表、臺灣高等法院被告全國前案紀錄表各一份附卷可按，五年內再犯有期
    徒刑以上之罪為累犯，應依刑法第四十七條規定加重其刑。爰審酌被告犯罪動機
    、目的、手段、所生之危害及犯後坦承犯行態度良好等及其他一切情狀，量處如
    主文所示之刑，以示懲儆。至被告行竊所用其所有螺絲起子壹支，行竊後已經被
    告丟棄，又為日常生活所用，為免檢察官日後執行之困難，爰不予宣告沒收，附
此敘明。
貳、公訴不受理部分（被告丁○○部分）：
    按被告死亡者，應諭知不受理之判決，刑事訴訟法第三百零三條第五款定有明文
    。查本件被告丁○○業於民國九十年六月二十八日死亡，有桃園縣林口戶政事務
    所九十年八月十四日函附戶籍謄本載明在卷可稽，依照前開規定，本件被告丁○○部分，爰不經言詞辯論，逕行諭知不受理之判決。
參、另臺灣板橋地方法院檢察署九十年度偵字第一０四七一號，移送併案審理意旨另
    以被告乙○○於九十年一月四日八時許在桃園縣同安街四五五巷一弄二十八號之
    三、四樓，桃園縣龍潭鄉○○路二二六巷一弄六號，竊得丙○○所有易利信手機
    一支、明碁手機一支、小孩紀念幣、玩具手槍壹支、遊戲機一台、照相機一臺、
    無線對講機二台、中國信託商業銀行金融卡一張、華南商業銀行金融卡一張及現
    金一千五百元，因認被告乙○○此部分情節涉有竊盜罪嫌，竊盜部分並與前開論
    罪部分具有連續犯裁判上一罪之關係云云。惟訊據被告堅決否認有何竊盜犯行，
    辯稱：伊為警在身上查獲之中國信託商業銀行及華南商業銀行金融卡，係伊友人
    綽號「黎明」所給予，伊並竊盜等語。經查被害人丙○○於警訊中所為之陳述，
    除向警方認領贓物外，並未具體指訴被告如何至伊家中行竊，亦未提及任何本於
    推理作用使人足以認定何人行竊之待證關係線索，顯然不足據為認定被告犯竊盜
    罪之唯一事證。被告持有本案前開二張金融卡，尚難逕行據此推測其即為行竊者
    ，況被告持用贓物之原因，在一般生活經驗上非止於行竊一端，另因其他原因如
    收受贓物或侵占遺失物亦有可能。綜上，本院要難遽行認為被告有何竊盜犯行；
    且此外，本院核諸卷內資料及依職權調查之結果，亦未能查得其他積極證據可以
    證明被告此部分行為涉有何等之竊盜罪嫌，是併案此部分情節既查無證據可資認
    定被告成立竊盜罪嫌，即無從認與上開論罪部分有何連續犯之裁判上一罪之關係
    自明，因此併案此部分情節上開部分，爰應退回請檢察官另行依法處理，附此說
    明。
據上論斷，應依刑事訴訟法第二百九十九條第一項前段、第三百零三條第五款、第三
百零七條，刑法第三百二十一條第一項第二款、第三款、第四款、第四十七條，判決
如主文。
本案經檢察官陳美華到庭執行職務。
中      華      民      國    九十      年     十一     月    二十九    日
                                  臺灣桃園地方法院刑事第六庭
                                    法  官   黃永定
右正本證明與原本無異。
如不服本判決，應於判決送達後十日內向本院提出上訴狀( 應附繕本 )，上訴於
臺灣高等法院。
                                      書記官   陳月桂
中      華      民      國    九十      年     十一     月    二十九    日
附論罪科刑依據之法條：
刑法第三百二十一條
犯竊盜罪而有左列情形之一者，處六月以上五年以下有期徒刑：
二  毀越門扇、牆垣或其他安全設備而犯之者。
三  攜帶兇器而犯之者。
四  結夥三人以上而犯之者。


司法院資訊處製作；財團法人民間司法改革基金會備份。
